臺灣臺南地方法院臺南簡易庭裁定
110年度南秩字第105號
移送機關    臺南市政府警察局第四分局
被移送人    黃冠豪



上列被移送人因違反社會秩序維護法案件，經移送機關以民國11
0年12月7日南市警四偵字第1100643422號移送書移送審理，本院
裁定如下：
    主      文
黃冠豪無正當理由攜帶具有殺傷力之器械，處罰鍰新臺幣肆仟元
。
扣案之摺疊刀壹把沒入。
    事實及理由
一、移送意旨略以：被移送人於民國110年11月19日22時30分許
    ，在臺南市○○區○○路000巷00弄0號請上桌餐廳2樓平台，經
    接獲報案到場之員警查獲持有具有殺傷力之摺疊刀1把。被
    移送人無正當理由攜帶具有殺傷力之器械，已違反社會秩序
    維護法第63條第1項第1款規定，爰依法移請裁處等語。
二、按無正當理由攜帶具有殺傷力之器械、化學製劑或其他危險
    物品者，處3日以下拘留或新臺幣3萬元以下罰鍰，社會秩序
    維護法第63條第1項第1款定有明文。本條款之構成要件，須
    行為人客觀上有攜帶具有殺傷力之器械、化學製劑或其他危
    險物品之行為，且該攜帶行為係無正當理由，因而有危害於
    社會安全之情形，始足當之。亦即就行為人客觀上攜帶具有
    殺傷力器械之行為，依其攜帶行為之目的，考量行為人攜帶
    當時時間、地點、身分、舉止等因素，據以認定是否已構成
    該行為。
三、經查，被移送人於上開時間、地點攜帶摺疊刀1把等情，有
    詢問筆錄、安平派出所110報案紀錄單、搜索及扣押筆錄、
    扣押物品目錄表及扣押物品收據在卷可稽。而扣案之摺疊刀
    刀刃部分係以堅硬之金屬材料所製成，且經開鋒而呈尖銳狀
    ，客觀上具有殺傷力乙節，此亦有照片附卷可證，足徵上開
    扣押之器械應屬可攻擊他人之刀械而具有殺傷力至明。被移
    送人固辯稱攜帶上開刀械係用於日常防身云云，惟被移送人
    縱有防身需求，本可選用正當、合法之防身器械，並非以攜
    帶具有殺傷力之刀械為必要，上開抗辯顯非合理化行為之正
    當事由，可認被移送人攜帶刀械之目的並非正當。且本件查
    獲地點乃不特定人得以出入經過之公共場所，被移送人於夜
    間攜帶具有殺傷力之刀械在外，足對社會大眾之生命安全及
    社會安寧產生危害之虞。基此，被移送人無正當理由攜帶具
    有殺傷力之摺疊刀，足以構成對公眾安全之威脅，其行為核
    與社會秩序維護法第63條第1項第1款規定之構成要件相符，
    自應予以裁罰。本院審酌被移送人違反之手段、原因、違反
    之義務、刀械殺傷力程度及違害社會安全之範圍等情狀，爰
    裁罰如主文第1項所示。
四、末按供違反本法行為所用之物，以行為人所有者為限，得沒
    入之，社會秩序維護法第22條第3項前段定有明文。查本件
    扣案之摺疊刀1把，係供被移送人違反本法所用之物，被移
    送人亦自承係其友人所贈與而為其所有，是上開器械依前揭
    規定，應併宣告沒入之。
五、據上論斷，依社會秩序維護法第45條第1項、第63條第1項第
    1款、第22條第3項前段，裁定如主文。
中　　華　　民　　國　　110 　年　　12　　月　　16　　日
                  臺灣臺南地方法院臺南簡易庭
                              法　官  林勳煜
上列正本證明與原本無異。
如不服本裁定，得於裁定書送達之翌日起5日內，以書狀敘述理
由，向本庭提起抗告。
中　　華　　民　　國　　110 　年　　12　　月　　16　　日
　　　　　　　　　　　　　　　書記官  朱烈稽